臺灣高等法院臺中分院刑事判決　　 94年度上更(一)字第145號
上　訴　人
即　被　告　乙○○
指定辯護人　本院公設辯護人　丙○○
上列上訴人因毒品危害防制條例案件，不服臺灣臺中地方法院93
年度訴字第1836號中華民國93年11月11日第一審判決（起訴案號
：臺灣臺中地方法院檢察署93年度偵字第11019號），提起上訴
，判決後經最高法院發回更審，本院判決如下：
    主  文
原判決撤銷。
乙○○販賣第二級毒品，處有期徒刑玖年。扣案之安非他命拾壹
包（含外包裝袋實際總毛重壹參陸捌點零陸公克，總淨重壹參零
零點零肆公克，共取零點貳玖公克鑑驗用罄，總餘壹貳玖玖點柒
伍公克），均沒收銷燬之。
    事  實
一、乙○○曾因違反肅清煙毒條例及麻醉藥品管制條例案件，於
    民國83年12月7日經本院分別判處有期徒刑10年、3年4月、5
    月，應執行有期徒刑13年確定，於89年1月21日假釋出監，
    現仍在假釋期間。詎其猶不知悔改，明知安非他命業經公告
    列為毒品危害防制條例第2條第2項第2款之第二級毒品，不
    得製造、販賣、運輸或持有，且知安非他命政府查緝甚嚴，
    販賣必有利可圖，而基於販賣第二級毒品安非他命以營利之
    犯意，於93年6月13日晚上7時許，在高雄市○○路某處，向
    不詳姓名、年籍、綽號「阿漢」之成年男子販入安非他命2
    大包、9小包（合計11包）後，在高雄火車站附近之阿囉哈
    客運站，搭乘車牌號碼AG-379號之營業大客車，自高雄市將
    上開第二級毒品運輸至臺中市。嗣為警循線於93年6月13日
    晚上11時30分許，在臺中市○○路與朝富路口之阿囉哈客運
    朝馬站查獲，並扣得乙○○所運輸之上開第二級毒品安非他
    命11包（含外包裝袋實際總毛重13 68.06公克，總淨重1300
    .04公克，共取0.29公克鑑驗用罄，總餘1299.75公克）。
二、案經行政院海岸巡防署海岸巡防總局中部地區巡防局移送臺
    灣臺中地方法院檢察署檢察官偵查起訴。
    理  由
一、訊據上訴人即被告乙○○（下稱被告）坦承有至高雄市向不
    詳姓名、年籍、綽號「阿漢」之成年男子購買第二級毒品安
    非他命11包，並在高雄火車站附近之阿囉哈客運站，搭乘車
    牌號碼AG-379號營業大客車，將安非他命自高雄市攜至台中
    市，在台中市○○路與朝富路口之阿囉哈客運朝馬站，為警
    查獲之事實。而查獲扣案之安非他命11包經送驗結果，實際
    總毛重1368.06公克（含外包裝袋重），總淨重1300.04公克
    ，共取0.29公克鑑驗用罄，總餘1299.75公克，測得安非他
    命平均純度約為88.2%，有內政部警政署刑事警察局93年7月
    26日刑鑑字第0930126412號鑑驗通知書在卷可稽，此外，復
    有照片2幀附卷足參（見偵查卷第29頁），足徵被告此部分
    自白與事實相符，堪予採信。被告於本院審理中矢口否認有
    何販賣、運輸毒品之犯行，辯稱：伊只是單純去買毒品供自
    己吸用的云云。經查被告被查獲後，關於其取得毒品安非他
    命之經過及用途，分別為如下之供述：
  (一)被告於93年6月14日上午1時52分許在警詢時，供稱：「（問
    ：本隊及警方人員在你隨身攜帶的行李箱內查獲2大包及9小
    包安非他命〔共毛重1345.1公克〕是否實在？該安非他命係
    何人所有？）實在，是我本人所有。‥‥（問：你昨〔13日
    〕從何時？何處攜帶毒品並搭車欲前往何處？）我是在93年
    6 月13日晚上7點多，從高雄小港附近（應該是高雄市○○
    路）開始攜帶安非他命，並搭計程車前往高雄市火車站，並
    搭載阿囉哈客運，要到台中市。（問：你所攜帶之安非他命
    來源為何？）是向高雄一名綽號「阿漢」之男子買的，以一
    公斤安非他命新台幣66萬元所購買, 警方及海巡署人員所查
    獲之安非他命是以85萬元購買的。（問：你購買該安非他命
    係做何用途？）要賣給朋友。（問：要賣給何人？）是我買
    來要轉賣出去的（無特定人）。（問：你自何時起開始販賣
    安非他命？）這是第一次買來準備要賣而已，尚未賣出就為
    海巡署人員及警方查獲。（你有無施用毒品？）沒有。（問
    ：該綽號「阿漢」之男子真實姓名為何？如何聯絡？）我不
    知其真實姓名，都是他主動打電話給我，但我不知他的聯絡
    電話，因為他打電話給我都沒有顯示號碼。（問：你向「阿
    漢」購買幾次毒品？）第一次。」等語（見偵查卷第18至20
    頁）。
  (二)在檢察官偵查中，被告於93年6月14日上午11時33分許訊問
    時，供稱：「我是意圖販賣而持有第二級毒品安非他命。」
    等語（見偵查卷第39頁）。嗣於93年6月30日下午3時40分訊
    問時，改稱：「（問：請詳述犯罪過程？）我是被陷害的。
    我認為是那夥人把我交給警方，我本來只是在開計程車的，
    剛開始我只是載他們賺車錢而已，後來他們就開始叫我做別
    的事情，例如叫我幫他們買機票，參加旅行社，都是我去聯
    絡的，後來我才知道他們其實是賣安非他命到日本去，因為
    我上網看到我載去機場的人在日本出事情，我只知道他們的
    綽號，93年6月13日有人叫我送兩個人到機場，然後那個人
    又叫我到高雄去拿車錢，我就到高雄小港附近中山路的一間
    公寓樓上，他拿車錢5千元給我，順便叫我拿1大包安非他命
    拿回到台中，我本來不知裡面是裝什麼東西，但是我是心裡
    有數，他跟我說這兩三天要叫我載人到機場，我就在高雄搭
    阿囉哈客運回台中，在台中的時候被警察查獲。（問：警詢
    筆錄為何說安非他命是在高雄跟一個叫「阿漢」的男子買的
    ？）是警察叫我配合的。（問：是否知道上述行為是運輸毒
    品？）不知道，平常我都只是載人，我是事後才知道他們身
    上會帶有毒品出國，被查獲的這一次是最後一次，只是剛好
    他們把毒品交給我帶回台中。」等語（見偵查卷第46、47頁
    ）。後於93年7月14日下午4時31分許訊問時，供稱：「我當
    初只是單純載他們賺車費，後來是我在網路上看到他們出事
    情我才知道，我就不想載了，因為我跑好幾趟帶他們去中正
    機場他們都沒給我錢，是他們說要拿車資錢給我才下南部，
    結果他們沒有給我錢，結果就拿了1大包安非他命給我叫我
    拿到台中，等他有錢再拿錢跟我換回安非他命，等於是拿安
    非他命先抵車資錢，然後我就拿著安非他命搭阿囉哈客運回
    到台中，在台中被查獲。」等語（見偵查卷第53、54頁）。
  (三)被告在檢察官聲請羈押程序中，於93年6月14日下午3時26分
    許，原審訊問時，供稱：「因朋友詢問，所以我才去買，是
    要賣給不特定人。扣案毒品是93年6月13日晚上6點多在高雄
    小港機場附近有阿漢給我的。」等語（見聲羈字第295號卷
    第3頁）。後於93年8月13日下午4時許，原審訊問時，供稱
    ：「（問：93年6月13日晚上於高雄市○○路某處是否有收
    受一個綽號叫「阿漢」之男子所交付之2大包、9小包第二級
    毒品安非他命？）是一個綽號叫阿漢的男子交給我的，我有
    收受，但不知裡面是何物？那時我是透過一個人介紹，他叫
    我找阿漢聯絡，後阿漢來電給我，叫我去拿上述的東西，我
    們約於93年6月13 日晚上在高雄小港機場附近，阿漢是當天
    晚上交給我，詳細時間不記得，他交給我壹包東西，有跟我
    說要便宜一點賣給我安非他命，我花10幾萬元向他購買，但
    尚未交錢給他，拿到東西之後我便搭阿羅哈的客運車回台中
    ，到站待車一停，就被警查獲，毒品也被查獲。（問：係向
    阿漢購買或為其運輸？）我是跟他買的，因我人住台中，因
    此就帶回台中來。（問：帶回來何用？）我是貪便宜，就帶
    回來，且我自己也有施用，當時我買之時，並未想到買回來
    之用途。（問：該包毒品價錢若干？）我們約定金額10幾萬
    ，當時我跟阿漢買是有人中間牽線介紹，阿漢就說10幾萬賣
    給我，東西要我先拿回去，因介紹人可以找到我，不怕我跑
    掉，貨便先給我，款項以後再收，所以並未確定多少錢，只
    說是10幾萬。（問：聯絡人係何人？）一個叫「阿嘉」（台
    語讀音）的人，真實姓名不知道，年約35歲，至於阿漢的年
    紀約30歲左右。阿嘉平時會到我家去，也會來電給我；阿漢
    我就只跟他見過一次面，和他聯繫是透過阿嘉；阿漢與阿嘉
    二人的地址我不知道，但我找得到。」語（見原審卷第13、
    14頁）。於93年8月30日上午9時30分許，原審準備程序中，
    供稱：「（問：對於檢察官起訴有何意見？）我是買回來的
    ，我不是運輸，我是被陷害，我去向阿漢購買安非他命的時
    候，以10幾萬價錢賣給我，這是很低的價錢，我在警訊時，
    警察說買這麼多，一定有意圖要販賣，我向警察表示我買時
    ，我根本沒有想到販賣，我購買安非他命是我自己要吸用，
    因為價錢便宜，我在偵訊時表示我購買時是自己要吸用，檢
    察官說這樣就算是運輸，而檢察官起訴犯罪事實過程沒有錯
    ，但我是向阿漢購買安非他命的。（問：請陳述關於本件之
    答辯要旨。）我從任何地方買東西，都會帶回家，難道這樣
    算是運輸，我否認運輸毒品。」等語（見原審卷第31、32頁
    ）。於93年10月28日上午9時50分許，原審審理中，供稱：
    「警訊的時候，我與另一位小姐一起被查獲，警方說東西這
    麼多，要我配合，叫我說這些東西是要賣的，當時在警訊中
    所述是我虛構的，根本沒有這個人，我向「阿漢」買的這點
    是正確的，「阿漢」是綽號，我是配合警方才說我購買毒品
    安非他命的目的是要販賣，後來我在偵訊時我就依照警訊內
    容再次陳述，結果就被收押，所以我在檢察官聲請請羈押時
    ，我就向法官說明否認我是要賣毒品的，那時我說我根本不
    是要賣毒品，我沒有賣的意圖，之後我被收押後，其他在押
    人犯向我說明，如我有販入就有販出的嫌疑，所以我才向檢
    察官說東西不是我的，想要逃避刑責，起訴後，我的陳述才
    是正確的，我只是單純購買而已，以起訴後我在法院所供述
    才是正確實在。‥‥（審判長問：93年6月13日當天有無去
    高雄？）有，我是當日是去高雄。（審判長問：說明當天情
    形？）當天我從台中送朋友到桃園，朋友要出國，然後我就
    從桃園搭乘統聯客運到高雄，到高雄去拿安非他命。（審判
    長問：為何到高雄？）我到高雄去拿錢，就是向「阿漢」拿
    錢，到高雄後，「阿漢」才向我說安非他命很便宜，純度又
    高，但我沒有拿到錢。（審判長問：為何沒有拿錢卻拿安非
    他命？）因為安非他命的價值較高，阿漢才欠我1、2萬元，
    但毒品價值有10幾萬元。（審判長問：到高雄後，停留多久
    ？）東西拿到就離開，我馬上坐計程車到火車站搭乘阿羅哈
    客運，當時我先到火車站，剛好火車沒有班次，我才坐阿羅
    哈客運，在高雄前後不超過一個鐘頭，包括等車約一個鐘頭
    左右。（審判長問：在高雄除找「阿漢」外，另做何事？）
    沒有。‥‥（審判長問：向「阿漢」購買之時，是否知道購
    買何物？）我知道。（審判長問：知道購買的是安非他命？
    ）是。（審判長問：對檢察官起訴之犯罪事實有何意見？〔
    提示並告以要旨〕）當初我向檢察官說明我不知構成何罪，
    我不知這樣是運輸毒品，我只是購買毒品，我持有毒品而已
    。」等語（見原審卷第62至68頁）。
  (四)被告於93年12月28日下午2時40分許，本院上訴審準備程序
    時，供稱：「（問：被告之上訴要旨？）我是被陷害的，我
    是到高雄，我才知道是第二級毒品，綽號阿漢的要賣我，總
    金額是18萬元，不是幫別人運送的，我也沒有販賣的意思，
    我應是被人陷害的，因這個東西只有我與對方才知道。（問
    ：被告對於自己在警訊中的筆錄，有何意見？〔提示筆錄〕
    ）不實在，因那是與警察條件交換的，警察要我承認可以讓
    我交保，結果卻被收押。整個過程，我回想起來，才知道是
    被陷害的。其中，關於說要把安非他命賣給別人的部分不實
    在，85萬元的部分也不實在。」等語（見本院上訴卷第37、
    38頁）。於94年1月11日上午10時許，本院上訴審審理中，
    供稱：（審判長問：被告之上訴要旨？）我沒有運輸毒品，
    我去南部是要向阿漢拿錢。」等語（見本院上訴卷第61頁）
    。於94年1月18日上午9時50分許，本院上訴審審理中，供稱
    ：「（審判長問：被告之上訴要旨？）我是被陷害的。‥‥
    我去高雄時，他（指「阿漢」）才拿這些東西給我，為什麼
    在高雄時，警察不抓我？在第一時間，他交付東西給我時不
    抓我，一直跟蹤我到台中才抓我，所以，我懷疑我是被設計
    陷害的，我也要求警方借提我出去查，但警方都沒有做，拿
    東西給我的人去聯絡警方來抓我的，因我不載他們，他們才
    故意把我犧牲的。（審判長問：對於被告自己在本案中的筆
    錄，被告有何意見？〔提示並告以要旨〕）因我不善表達，
    我在敘述上游的事蹟卻變成是我。‥‥在警訊筆錄時，我所
    表達的意思有誤，我是與警方協商後所作的筆錄。在地檢時
    我都照這樣說，但卻被收押。拿東西給我的上游，聯絡警方
    來抓我的。我在偵查中都有說出他們犯罪的過程，這些與我
    是無關的。但卻把我的自白當成是我犯罪。」等語（見本院
    上訴卷第78至83頁）。
  (五)被告於94年5月24日下午2時30分許，本院更一審準備程序時
    ，供稱：「一開始在警訊筆錄的時候，我就承認說毒品是我
    的，但是在檢察官那裡我是說我要去買這些東西的時候沒有
    人知道，所以我把過程告訴檢察官，但是檢察官卻把它變成
    我犯案的過程，也許是因我辭不達意所致，所以，毒品是我
    的，而我去買這些毒品的過程沒有人知道，但是我要指認販
    毒給我的人，不然我不甘心，結果卻變成這樣。（問：你是
    指原審判決認定你運輸毒品是不對的？）是的，我沒有運輸
    毒品，我認為我沒有運輸毒品，我是在高雄買毒品，買了之
    後帶來台中，這樣是不是運輸毒品我也不知道。（問：對於
    運輸毒品之罪名，是否認罪？）不認罪。（問：對於93年6
    月14日警訊筆錄，承認查獲之毒品係你本人所有，從高雄搭
    車到台中來，來源係向『阿漢』購買，你購買安非他命是為
    了要販賣即轉賣給朋友，這次是第一次買來要轉賣，還說你
    自己沒有施用毒品等情，有何意見？以上是否基於你的自由
    意志陳述？〔朗讀並告以要旨〕）警察沒有刑求，但是有條
    件交換，叫我配合他們，他們就要放走甲○○小姐，我是想
    何小姐根本什麼都不知道，所以不想把她牽扯進來，甲○○
    也確實和本案沒有關係。（問：所以你說要販賣毒品給朋友
    是配合警察的說詞？）是的，那時根本沒有人指證我要販毒
    ，我怎麼可能那麼笨。（問：對於偵訊筆錄陳述係意圖販賣
    而持有第二級安非他命這點，有何意見？〔朗讀並告以要旨
    〕）無意見，我是這樣說，沒有被刑求。（問：對於93年6
    月30日下午偵訊筆錄，陳述係被陷害，認為那夥人開始叫你
    作其他事情時，你才知道他們是在販賣毒品，你說有人叫你
    送人去機場，還去高雄拿車錢，那個人拿車錢給你，還順便
    交一包毒品給你帶回，當時你雖然不知道裡面是什麼東西，
    但是心裡有數，於是你搭車回台中之後被查獲，並且陳稱之
    前承認運輸毒品的行為是配合警察的說法等情，有何意見？
    〔朗讀並告以要旨〕）當初我要說這些的時候，檢察官還叫
    我不用說，說這些和我的案情沒有關係，我只是告訴他我的
    東西來源，之後我是要告訴檢察官我所知道他們的犯罪過程
    ，這些話我是有說，但是可能詞不達意，才會這樣，其實我
    的意思是，要把對方犯罪的過程告訴檢察官，看他們是要借
    提我或是要我指認，或是要讓我交保。（問：你是指：你本
    來是要交代過程，但是檢察官不相信，所以照著你說的經過
    ，說成是你的犯罪事實？）反正就是我有去買，不是幫他們
    運輸，他們有去大陸也是事實。（問：對於93年7月14日，
    陳述當初係單純載他們賺取車費，後來在網路上看到他們出
    事，所以才知道，他們本來說要拿車資給你，結果沒有錢給
    ，卻拿安非他命抵車資這點，有何意見？〔朗讀並告以要旨
    〕）我是有這樣說，那時就是在看守所裡面，請教了很多人
    ，結果一個人說一個樣，因為他們有請律師，而我沒有。（
    問：那你7月14日這次為何這樣承認？）是別人教我說的，
    所以我就這樣承認。（問：對於你於原審陳述係『阿漢』交
    給你毒品，你有收受，於93 年6月13日晚上到小港機場附近
    花了10幾萬元向阿漢買毒品，但是還沒有交錢，拿到東西之
    後就被查獲，買回來是為了要自己使用等情，有何意見？〔
    朗讀並告以要旨〕）無意見，我是這樣說沒錯。（問：93年
    8月30日，你於原審陳述否認運輸毒品，辯護人也辯護說你
    不是販毒，只是單純持有等情，有何意見？〔朗讀並告以要
    旨〕）無意見，我不是要運輸，只是單純持有。（問：你於
    原審又陳述並無販賣毒品之意圖，於你收押之後，其他人犯
    向你說明各種情形，所以你才說東西不是你的，起訴之後的
    陳述才正確，只是單純購買等情，有何意見？〔朗讀並告以
    要旨〕）無意見。（問：對於你於本院前審之陳述有何意見
    ？〔朗讀並告以要旨〕）無意見。（問：到底你哪一次陳述
    為真實？）警訊筆錄的係真實。（問：所以你是買來要賣的
    ？）我去買之後，剛拿回來台中就被抓了，我自己使用的量
    是沒有那麼多，如果吸不完也是有想要賣給別人，可以賺取
    一點錢，我是有這樣的想法。（問：你是去買的時候就已經
    想，買這麼多，用不完可以賣給別人，或是買到之後，才發
    現有那麼多量，如果吸不完可以賣給別人？）是後者。（問
    ：你向何人買？）『阿漢』，在高雄買的，80幾萬元。（問
    ：你有沒有付錢？）已經付清。‥‥（問：對於意圖販賣而
    持有第二級毒品之罪名，是否認罪？）願意認罪。」等語（
    見本院上更(一)卷第34至頁）。於94年6月16日上午10時許，
    在本院更一審審理中，供稱：「當初我去買毒品，在檢察官
    那裡我的自白是引述我去買毒品時候販賣毒品的人之犯罪過
    程，我只是解釋而已，可能是我表達有問題，檢察官誤會了
    ，反而變成是我犯罪的過程。（問：為何買毒品？）自己吸
    食用，因為量很大，所以有時候也會賣或是給朋友。（問：
    你買毒品就是準備販賣？）買的時候還沒有這樣想，但是還
    沒有到家就被抓了，不過有時候會轉賣給朋友，因為自己用
    不了那麼多。（問：有要想藉此賺錢？）當初是我去買，買
    的量多，所以比較便宜，買回來要不要賣都是事後的問題，
    但是現在已經被抓了，所以現在問我，我無法回答。（問：
    你買的時候有想要轉賣給別人？）買的時候，是有想過如果
    自己用不完，就賣給別人。（問：那你賣給別人的時候，是
    否想要小賺利潤？）是的。」等語（見本院上更(一)卷第58至
    60 頁）。於94年7月28日上午10時20分許，本院更一審審理
    中，供稱：「我只是單純的買毒品，關於檢察官起訴的事實
    ，在原審我已經和法官解釋過，可能是我辭不達意所致，我
    只是敘述上游交易的過程，並不是我的自白。（問：是否曾
    經承認在高雄買毒品之後到台中被警查獲？）是的。（問：
    是否自己買了毒品之後，如果沒有用完，可以賣給別人小賺
    一些？）是的。（問：對於本院94年6月16日之審判筆錄有
    何意見？〔朗讀並告以要旨〕）無。‥‥（問：你說你買毒
    品，如果自己用不完，可以賣給別人賺一點錢，然後你從高
    雄坐車到台中，有沒有人和你一起作這樣的事情？）沒有。
    ‥‥我只是單純去買毒品供自己吸食所用，我知道錯了，請
    鈞院給我一個改過的機會。」等語（見本院上更(一)卷第119
    至22頁）。
三、被告前開多次之自白，均無強暴、脅迫、利誘、詐欺、疲勞
    訊問、違法羈押或其他不正方法之情形，自均具有證據能力
    ，茲應審酌者，不過係其各次自白之證明力而已。依前被告
    各次之供述觀之，被告於警訊時供稱買來係為販賣；於偵查
    中，先稱係意圖販賣而持有，再稱係被陷害，係受託拿回台
    中，或用以先抵車資，等有錢再換回；於原審先稱要賣給不
    特定人，後稱買來係自己施用，又稱係被人陷害，係為自己
    施用；於本院上訴審稱係被陷害；於本院更一審先稱如果吸
    不完也想賣給別人，也想賺一點利潤，後稱單純供自己吸用
    等情。其對於取得扣案之安非他命之原因及取得後之用途，
    前後供述不一，閃爍其詞。然查被告於警訊之初，在無任何
    干擾之情形，即供稱係為販賣，於原審羈押訊問時，亦稱是
    要賣給不特定人，均見前述，嗣於羈押之後，因受他人之教
    導，始改以其他各次不同之說詞，再以其所購得之安非他命
    總毛重達1368.06公克之多，且被告亦自承其無法全部吸用
    ，是想賣出以賺取一些利潤之情，可見被告確具營利之意圖
    ，而前往高雄販入安非他命，至為明顯。按所謂販賣行為，
    並不以販入之後復行賣出為要件，祇要以營利為目的，將毒
    品購入或賣出，有一於此，其犯罪即為完成，不必二者兼備
    ，有一即屬成立，最高法院著有67年台上字第2500號、68年
    台上字第606號判例，可資參照。是被告既具有營利之意圖
    ，其犯入毒品後，雖尚未賣出，即被查獲，仍屬販賣行為無
    疑。再按毒品危害防制條例之運輸毒品罪，所稱之「運輸」
    係指轉運輸送而言，不以國外輸入國內或國內輸出國外者為
    限，其在國內運送者，亦屬之，至於運輸之動機、目的是否
    意在為己或為他人，運輸之方法為海運、空運、陸運或兼而
    有之，均非所問。因此被告於販入安非他命之後，復將前開
    安非他命，自高雄搭車攜往台中之行為，以高雄與台中兩地
    相隔甚遠，就客觀而言，已具備由一地運送至他地之情形，
    而被告主觀上，亦有將之帶往台中販賣之犯意，此部分亦符
    合前述「運輸」之要件。
四、另查本件海巡署台中機動查緝隊所提出之0000-000000號電
    話監聽紀錄，雖有「樹仔」與「阿德」之通話（見本院上更
    (一)卷第79至87頁），然依其通話內容，所談論之事情，尚無
    法明確認定係被告與他人為販毒或運毒之目的而為，因此證
    人即海巡署台中機動查緝隊查緝員趙子儀於94年1月11日上
    午10時0分在本院上訴審所為之證言、電話通聯紀錄、語音
    檔光碟等，尚不足為被告不利之證明。據證人甲○○於警詢
    時證稱：伊與乙○○係屬朋友關係，不知道在乙○○行李箱
    內查獲毒品安非他命是誰的。行李箱是乙○○在高雄阿羅哈
    客運站交給伊提上車的。乙○○說要去高雄玩，叫伊陪他一
    起去。伊沒有看到乙○○去高雄跟誰接洽。不知道行李箱內
    裝有安非他命等語（見偵查卷第23、24頁）。而證人甲○○
    係大陸地區人民，有其入境許可證影本附卷可參（見偵查卷
    第28頁），其已於93年3月1日出境，未再入境亦有入出境查
    詢資料在卷可稽（見本院上更(一)卷第67頁），證人甲○○已
    經無法傳喚，且被告及其辯護人於本院言詞辯論終結前，迄
    未對證人甲○○之證言聲明異議，依刑事訴訟法第159條之3
    第3款、第159條之5第2項之規定，證人甲○○之證言應具有
    證據能力。再者，被告於本件始終未曾供述有與案外人甲○
    ○共同犯罪或與甲○○有何犯意聯絡及行為分擔之情形，自
    難遽認甲○○係與被告共同犯罪，應予敘明。另被告前曾聲
    請對被告測謊以明扣案安非他命之來源及用途云云，惟此與
    本件待證事實無關，本院認無調查之必要，附此敘明。綜上
    所述，被告否認販賣毒品之詞，並無可採，本件事證明確，
    被告犯行堪以認定。
五、核被告所為，係犯毒品危害防制條例第4條第2項之販賣第二
    級毒品罪、運輸第二級毒品罪。被告持有第二級毒品之低度
    行為，已分別為販賣、運輸之高度行為所吸收，不另論罪。
    被告販入第二級毒品後，雖尚未賣出，仍屬既遂。被告所犯
    販賣第二級毒品、運輸第二級毒品二罪間，有方法結果之關
    係，應依刑法第55條從一重之販賣毒品罪處斷。公訴意旨雖
    未敘及被告販賣第二級毒品之行為，然此部分與已起訴部分
    有牽連犯裁判上一罪之關係，為起訴效力所及，本院自應併
    予審理。原審以被告罪證明確，予以論罪科刑，固非無見，
    惟查本件被告所為並有販賣第二級毒品之行為，原審疏未審
    酌，尚有未合。被告上訴否認其犯行，雖無可取，惟原判決
    既有可議之處，仍屬無可維持，應予撤銷改判。爰審酌被告
    前因連續販賣毒品、連續施用毒品、連續非法吸用化學合成
    麻醉藥品等違反肅清煙毒條例及麻醉藥品管制條例等罪，於
    83年12月7日經本院分別判處有期徒刑10年、3年4月、5月，
    應執行有期徒刑13年確定，於89年1月21日假釋出監，現仍
    在假釋期間，此有台灣高等法院被告全國前案紀錄表、台灣
    彰化地方法院83年度訴字第514號判決、本院83年度上訴字
    第3746號判決附卷可參，猶不知悔改，於假釋中再犯本件犯
    行，且其毒品數量多達1千多公克，純度高達88.2% ，足以
    助長毒品之氾濫，危害社會治安，本應從重量刑，惟念及被
    告已坦承部分犯罪事實，而本件毒品尚未即賣出即為警查獲
    ，尚未造成實際重大損害，及其犯罪手段等其他一切情狀，
    量處如主文第二項所示之刑。扣案之安非他命11包（合計驗
    後淨重1299.75公克），均屬第二級毒品，不問屬於犯人與
    否，應依毒品危害防制條例第18條第1項前段之規定，諭知
    沒收銷燬之；至於鑑驗耗用之第二級毒品安非他命0.29公克
    ，既已鑑驗用罄，自無庸再予宣告沒收銷燬。
據上論結，應依刑事訴訟法第369條第1項前段、第364條、第299
條第1項前段，毒品危害防制條例第4條第2項、第18條第1項前段
，刑法第55條，判決如主文。
本案經檢察官丁○○到庭執行職務。
中　　華　　民　　國　　94　　年　　8　　月　　11 　　日
            刑事第五庭  審判長法  官  袁  從  楨
                              法  官  姚  勳  昌
                              法  官  郭  同  奇
上列正本證明與原本無異。
如不服本判決應於收受送達後十日內向本院提出上訴書狀，其未
敘述上訴之理由者並得於提起上訴後十日內向本院補提理由書（
均須按他造當事人之人數附繕本）。
                              書記官  陳  玫  伶
中　　華　　民　　國　　94　　年　　8　　月　　15   　日
附錄論罪科刑法條
毒品危害防制條例第四條第二項：
製造、運輸、販賣第二級毒品者，處無期徒刑或七年以上有期徒
刑，得併科新台幣七百萬元以下罰金。
                                                      f
